# 请教陈版关于投资公司营业收入范畴问题

提问人：huangyuanhua 时间：2012-02-03 13:50:46
请教：关于创投公司营业收入的范畴问题 现在创投公司越来越多，在对其福利费、工会经费、业务宣传费、广告费等验证是否超支时需要确认计提基数，如公司收益中存在长期股权投资成本法下分红收益、权益法下投资收益、理财产品收益、委托贷款利息收入、利息收益、股票基金转让收益，应该以什么为基数？ 有政策性文件吗？

回答人：chenyiwei
国税函[2010]79号： 八、从事股权投资业务的企业业务招待费计算问题 对从事股权投资业务的企业(包括集团公司总部、创业投资企业等)，其从被投资企业所分配的股息、红利以及股权转让收入，可以按规定的比例计算业务招待费扣除限额。

提问人：huangyuanhua 时间：2012-02-03 21:09:17
再请教陈版： 对于长期股权投资实际收到的投资收益、股票及基金分红可以作为收入基数我没有疑问。 理财产品收益、委托贷款利息收入、股权固定回报收益、利息收益是否也可以呢？个人觉得应该可以计入，不知妥否。

回答人：chenyiwei
个人理解是，但没有明确规定，建议与主管税务机关沟通确认。